Esther Zerpa

Front End Developer

esterzerpa201@gmail.com 11-3795-7701

Belgrano, Buenos Aires.

www.linkedin.com/in/esther-zerpa-ab9370208/



Perfil

Soy venezolana, tengo 24 años. Estudiante de programación, enfocada en el área Front End, soy una persona muy visual, pero no solo es lo que importa, la funcionalidad y utilidad van de la mano, por eso me gusta mucho este mundo, me gusta aprender y desarrollar más mis habilidades y capacidades para hacer lo más óptimo, siempre estoy abierta al cambio si así se requiere!

Habilidades

- Adaptación rápida
- Trabajo en equipo
- Sociable
- Me gusta aprender de los demás
- Calmada
- Curiosa
- Flexible

Experiencia Laboral

Marketing Creativo

Freddo, Buenos Aires. 2021 - 2022

Diseñaba flayers y aportaba ideas para las campañas que se realizaban cada 3 meses.

Atención al cliente

Freddo, Buenos Aires 2020 - 2021

Encargada de turno, manejo de caja y stock. Atención al público.

Formación Académica

Front End Developer

Coderhouse, Buenos Aires.

Cursando actualmente.

Maquetación web

Coderhouse, Buenos Aires, 2021 - 2021

Curso de Illustrator

Udemy, Buenos Aires. 2018

Secundaria finalizada

Victoria Ramirez, Venezuela. 2010 - 2015